臺灣臺北地方法院民事判決　　　　　　 100年度訴字第3331號
原　　　告　臺灣中小企業銀行股份有限公司
法定代理人　羅澤成
訴訟代理人　李宗興
　　　　　　王萬居
被　　　告　圓融互動科技有限公司
兼
法定代理人　潘德烈
被　　　告　王湘怡
上列當事人間請求清償借款事件，本院於中華民國100年10月5日
言詞辯論終結，判決如下：
    主  文
被告應連帶給付原告新臺幣壹佰壹拾肆萬伍仟陸佰壹拾肆元，及
自民國一百年三月十日起至清償日止，按週年利率百分之五點六
五計算之利息，並自民國一百年四月十日起至清償日止，逾期在
六個月以內部分，依上開利率百分之十，逾期超過六個月部分，
依上開利率百分之二十計付之違約金。
訴訟費用由被告連帶負擔。
    事實及理由
一、原告主張：
  (一)被告圓融互動科技有限公司（下稱圓融公司）於民國99年 8
    月6 日邀同被告潘德烈、王湘怡為連帶保證人與原告簽立借
    據，向原告借款新臺幣（下同）140 萬元，借款期間自99年
    8月9日起至102年8月9日止，繳款日為每月9日，依年金法按
    月攤還本息，利息則按原告基準利率加碼週年利率百分之3.
    19機動計算（目前合計為百分之5.65），依約被告圓融公司
    應按期繳款，如遲延償還本金、利息或本息時，按借款總餘
    額，自應償付日起，逾期在6 個月以內部分照約定利率百分
    之10，逾期超過6 個月部分照約定利率百分之20加付違約金
    。詎被告圓融公司僅繳納本金及利息至100 年3月9日，依系
    爭契約第15條第1 款之約定，被告圓融公司即喪失期限利益
    ，債務視為全部到期，尚欠原告本金114 萬5614元及利息、
    違約金迄未清償，而被告潘德烈、王湘怡既為上開債務之連
    帶保證人，依約自應與被告圓融公司負連帶清償之責。
  (二)為此，爰依借據、系爭契約及連帶保證契約之法律關係提起
    本訴。並聲明：被告應連帶給付原告114萬5614元，及自100
    年3月10日起至清償日止，按週年利率百分之5.65 計算之利
    息，並自100年4月10日起至清償日止，逾期在6 個月以內部
    分，依上開利率百分之10，逾期超過6 個月部分，依上開利
    率百分之20計付之違約金。
二、被告均辯稱：就原告請求之金額無意見，希望原告考量被告
    圓融公司營運及還款能力給予分期之機會。
三、經查，原告主張上情業據其提出系爭契約、借據、貸款繳款
    明細、TBB 放款利率歷史資料表、催告通知函、催告代償通
    知函為證，復為被告所不爭執，是原告上開主張，即可採信
    。又按判決所命之給付，其性質非長期間不能履行，或斟酌
    被告之境況，兼顧原告之利益，法院得於判決內定相當之履
    行期間或命分期給付；經原告同意者，亦同，民事訴訟法第
    396條第1項定有明文。被告雖稱希能給予分期清償之機會云
    云；惟本件所命給付性質上非長期間不能履行，復未徵得原
    告同意，被告就渠等有何經濟情況陷於窘境之事實，又未提
    出具體事證供本院調查審酌，渠等所為請求自與前揭規定相
    間而不能准許。從而，原告訴請被告連帶清償前揭金額與利
    息、違約金，洵屬有據，應予准許。
四、據上論結，本件原告之訴為有理由，依民事訴訟法第85條第
    2項前段，判決如主文。
中    華    民    國   100    年    10    月    19    日
                  民事第八庭  審判長法  官  許純芳
                                    法  官  宣玉華
                                    法  官  羅郁婷
以上正本係照原本作成。
如對本判決上訴，須於判決送達後20日內向本院提出上訴狀。如
委任律師提起上訴者，應一併繳納上訴審裁判費。
中    華    民    國   100    年    10    月    19    日
                                    書記官  楊婷雅